# 影视剧投资人给剧组的奖励怎么处理

提问人：0020 时间：2012-08-09 13:49:41
陈老师：请问影视剧的投资人给剧组的奖励款应该怎么进行账务处理？比如按收入-成本-税金的余额的一定比例进行奖励

回答人：chenyiwei
回复 0020 的帖子
个人理解，对投资人而言，支付给剧组的奖励款应当在满足会计准则规定的负债确认条件时予以确认，一般是依据实际获得的利润（按双方共同认可的方法计算）的一定比例确认（具体的确认时点和金额取决于相关合同约定），一方面计入当期损益（作为对所确认的影片投资损益的调整），另一方面确认为负债，并在约定期限内支付。